臺灣屏東地方法院民事裁定             100年度財管字第19號
聲  請  人  台新國際商業銀行股份有限公司
法定代理人  蔡榮棟
代  理  人  陳泳瑋
上列聲請人聲請選任被繼承人葉采朋遺產管理人事件，本院裁定
如下：
    主  文
選任劉家榮律師為被繼承人葉采朋（男，民國42年5 月16日出生
，身分證統一編號：Ｚ000000000號，最後住所地為屏東縣屏東市
○○路161 號2 樓之2 ，民國95年4 月28日死亡）之遺產管理人
。
聲請程序費用新台幣壹仟元由被繼承人葉采朋之遺產負擔。
    理  由
一、聲請意旨略以：被繼承人葉采朋於民國（下同）95年4 月28
    日死亡，因生前積欠聲請人票款新台幣17,000元，及自94年
    5 月21日起至清償日止按年息100 分之14.5計算之利息，而
    被繼承人葉采朋尚遺有土地乙筆（座落於屏東縣屏東市○○
    段○○段11號地號，權利範圍4 分之1 ）可供求償。因葉采
    朋之繼承人皆已死亡或拋棄繼承，是否仍有應繼承之人不明
    ，其親屬會議復未於繼承開始後一個月內選定遺產管理人。
    聲請人係利害關係人，爰依法聲請選任專業律師或國有財產
    局為被繼承人葉采朋之遺產管理人等語。
二、按繼承開始時，繼承人有無不明者，而無親屬會議，或親屬
    會議未於1 個月內選定遺產管理人者，利害關係人得聲請法
    院選任遺產管理人，並由法院依公示催告程序，定6 個月以
    上之期限，公告繼承人，命於期限內承認繼承，民法第1177
    條、第1178條分別定有明文。上述關於無人承認繼承之規定
    ，於繼承人之有無不明或全部順序之繼承人均拋棄其繼承權
    時，準用關於無人承認繼承之規定，民法第1176條第6 項亦
    有明文。
三、經查：聲請人主張上開各情，業據提出戶籍謄本、繼承系統
    表、台灣屏東地方法院97年2 月1日屏院惠家慧字第0970003
    222號函、台灣高雄地方法院94年度票字第16644號裁定暨確
    定證明書、房貸預估單、土地登記第2 類謄本等件為證，並
    經本院依職權調取95年度繼字第555 號家事案卷核閱無誤，
    堪信為真實，依前開民法第1176條第6 項準用關於無人承認
    繼承之規定，因被繼承人葉采朋之親屬會議並未於其死亡發
    生之日起1 個月內選定遺產管理人呈報法院，聲請人為被繼
    承人之債權人，係利害關係人，是依首開規定，聲請法院選
    任遺產管理人，經核尚無不合。本院參酌劉家榮律師為屏東
    律師公會成員，具法學專才，與聲請人及被繼承人間均無何
    利害關係，能勝任並有意願為遺產管理人一職，爰選任劉家
    榮律師為被繼承人葉采朋之遺產管理人。
四、依非訟事件法第24條第1 項、第157 條，裁定如主文。
中    華    民    國   100    年    7     月    28    日
                        家事庭法  官  朱盈吉
以上正本係照原本作成。
如不服本裁定應於送達後10日內向本院提出抗告狀，並繳納抗告
費新臺幣1,000 元。
                              書記官  蔡明株
中    華    民    國   100    年    7     月    28    日